【裁判字號】    98,易,1812
【裁判日期】    980923
【裁判案由】    竊盜
【裁判全文】
臺灣板橋地方法院刑事判決              98年度易字第1812號
公  訴  人  臺灣板橋地方法院檢察署檢察官
被      告  丙○○
上列被告因竊盜案件，經檢察官提起公訴（98年度偵字第13808
號），本院判決如下：
    主  文
丙○○竊盜，累犯，處有期徒刑捌月。
    事  實
一、丙○○有竊盜、贓物及違反毒品危害防制條例等前科。前因
    贓物案件，經本院以97年度訴字第2574號刑事判決分別判處
    有期徒刑三月、三月，應執行有期徒刑四月，如易科罰金，
    均以新臺幣（下同）一千元折算一日，嗣經臺灣高等法院以
    97年度上易字第2220號刑事判決駁回上訴而確定，後於民國
    98年1 月6 日易科罰金執行完畢。
二、詎丙○○仍不知悔改，於98年5 月13日上午10時19分許，駕
    駛車牌號碼為627-BHF 號之重型機車至甲○○位於臺北縣板
    橋市○○街25巷15號住處前時，見該處大門未關認有機可趁
    ，竟意圖為自己不法之所有，侵入該屋搜尋財物，並在甲○○臥室內，竊取甲○○擺放於皮包內之現金六千一百元（起
    訴書誤載為五千七百元）及擺放於衣櫃下方裝滿五十元硬幣
    、共計約九萬餘元之撲滿一個，得手後正欲離開之際，適甲○○返家，因該撲滿十分沈重，丙○○只得將撲滿放在房間
    梳妝台椅子上後，逃離該處（無故侵入住宅部分未據提出告
    訴）。嗣因丙○○倉皇逃離時未將上開機車駛走，遂於同日
    上午10時35分許折返該處駕駛該機車，旋遭甲○○發現後報
    警當場查獲，並於其身上扣得部分贓款四百元等物（業經發
    還甲○○）。
三、案經甲○○訴由臺北縣政府警察局板橋分局報請臺灣板橋地
    方法院檢察署檢察官偵查起訴。
    理  由
一、證人甲○○於警詢中所為之證述及其簽名表示指認及具領意
    思之贓物認領保管單，雖均係被告丙○○以外之人於審判外
    之陳述，然經本院於審判期日調查證據時提示被告並告以要
    旨後，被告就證據能力方面並未聲明異議，且本院審酌證人
    甲○○前與被告素不相識，並無怨隙，僅為單純竊盜案件之
    被害人，衡情當無曲詞誣陷被告之動機，是其於案發後記憶
    猶新之情況下所為之陳述，可信性甚高，如引用其上開於警
    詢中所為之證述作為證據應屬適當，依刑事訴訟法第159 條
    之5 規定，即有證據能力。
二、訊據被告固坦承於上開時、地侵入告訴人甲○○住處之目的
    在於行竊，惟矢口否認已竊得財物，辯稱：其並未竊取被害
    人皮包內之現金，亦未將該撲滿取走云云。經查：
(一)被告基於竊盜之犯意於上開時、地侵入告訴人甲○○住處之
    事實業據其供承不諱，核與證人甲○○於警詢中、及其與證
    人乙○○於偵查及本院審理中所為之證述大致相符，並有監
    視器錄影畫面翻拍照片二幀附卷可稽，是此部分之事實堪以
    認定，合先敘明。
(二)就撲滿部分，被告於本院審理中坦承確實有意竊取該撲滿（
    參見本院98年8 月19日準備程序筆錄第2 頁），雖其辯稱該
    撲滿原即放在化妝台下方，伊僅係將之搬到化妝台椅子之上
    云云，然證人甲○○於本院審理中業已明確證稱該撲滿原係
    放在衣櫥下方等語（參見本院98年9 月9 日審判筆錄第3 頁
    ），而該撲滿後既未實際遭被告攜走，衡情證人甲○○亦無
    就此虛構事實誣陷被告之理，是應以證人甲○○之證述較為
    可信。況不論該撲滿原究係放在衣櫥下方抑或係化妝台下方
    ，被告既係基於竊盜之犯意將該撲滿搬到化妝台椅子上，已
    有將該撲滿置於自己實力支配之下之動作，即已屬竊盜既遂
    ，並不因其嗣後未將該撲滿攜出該處而有差異，是被告此部
    分所辯尚非足採，其有竊取該撲滿既遂之犯行，至為明確。
(三)再就現金部分而言，證人甲○○於本院審理中業已證稱其在
    小皮包中係放六千一百元，扣掉自被告身上起出發還之四百
    元後，損失五千七百元，且皮包還在只是錢不見了等語（參
    見上開本院審判筆錄第3 、4 頁），證人乙○○亦證稱當時
    證人甲○○確實告知不見約六千餘元等語（參見上開本院審
    判筆錄第7 頁），雖被告辯稱其未竊取皮包內之現金云云，
    然查被告於偵查中先向內勤檢察官辯稱其至告訴人甲○○住
    處係為尋找友人陳潔如，並非入內行竊等語（參見98年度偵
    字第13808 號偵查卷第32頁），之後方坦承欲入內行竊（參
    見上開偵查卷第45頁），且其承認欲入內行竊後，一開始亦
    否認有移動過上開撲滿（參見上開偵查卷第45頁及本院準備
    程序筆錄第4 頁），後於本院審判期日中方承認此節（參見
    上開本院審判筆錄第11頁），可徵被告供詞反覆，先係否認
    有竊盜犯行，後又極力主張僅有竊盜未遂，顯有畏罪卸責之
    情形，所辯自難逕予採信。而就證人甲○○、乙○○部分而
    言，渠等於偵查及本院審理中所證大致相符，且告訴人甲○○所損失之金錢事實上已難向被告追償，實亦無誇大遭竊金
    錢之必要，況其與被告素不相識，更無搆陷被告之動機，相
    較之下，其可信度自較被告為高，堪予採信。
(四)綜上所述，被告上開所辯，尚非足採，本案事證明確，被告
    犯行堪以認定。
三、論罪科刑部分：
(一)核被告所為，係犯刑法第320 條第1 項之竊盜罪。
(二)被告前因贓物案件，經本院以97年度訴字第2574號刑事判決
    分別判處有期徒刑三月、三月，應執行有期徒刑四月，如易
    科罰金，均以一千元折算一日，嗣經臺灣高等法院以97年度
    上易字第2220號刑事判決駁回上訴而確定，後於98年1 月6
    日易科罰金執行完畢乙節，有臺灣高等法院被告前案紀錄表
    一份在卷可按，其受有期徒刑執行完畢後，故意再犯本件有
    期徒刑以上之罪，為累犯，應依刑法第47條第1 項之規定加
    重其刑。
(三)本院爰審酌被告有事實欄所示之多項前科，其中包含竊盜前
    科，有上開被告前案紀錄表一份附卷可稽，猶不知悔悟而再
    為本件犯行，可徵其素行不佳，惡性不輕，其犯罪之動機為
    貪圖不法利益，侵入住宅之犯罪手段，對於被害人人身安全
    所生之威脅及危害甚大，暨其犯罪後僅坦承部分犯行之態度
    等一切情狀，量處如主文所示之刑，以資懲儆。
據上論斷，應依刑事訴訟法第299 條第1 項前段，刑法第320 條
第1 項、第47條第1 項，刑法施行法第1 條之1 第1 項前段、第
2 項，判決如主文。
本案經檢察官陳旭華到庭執行職務。
中    華    民    國    98    年    9     月    23    日
                  刑事第十庭    法  官  張紹省
上列正本證明與原本無異。
如不服本判決，應於判決送達後10日內敘明上訴理由，向本院提
出上訴狀 (應附繕本) ，上訴於臺灣高等法院。其未敘述上訴理
由者，應於上訴期間屆滿後20日內向本院補提理由書「切勿逕送
上級法院」。
                                書記官  周雅玲
中    華    民    國    98    年    9     月    23    日
附錄本案論罪科刑法條全文：
中華民國刑法第320條第1項
意圖為自己或第三人不法之所有，而竊取他人之動產者，為竊盜
罪，處五年以下有期徒刑、拘役或五百元以下罰金。


司法院資訊處製作；財團法人民間司法改革基金會備份。
